【裁判字號】    97,聲,858
【裁判日期】    970731
【裁判案由】    返還提存物
【裁判全文】
臺灣桃園地方法院民事裁定               97年度聲字第858號
聲  請  人  聯邦商業銀行股份有限公司
法定代理人  甲○○
代  理  人  乙○○
相  對  人  丙○○
上列當事人間聲請返還提存物事件，本院裁定如下：
    主  文
本院九十六年度存字第三一六四號提存事件聲請人所提存之擔保
物即中央政府建設公債九十四年甲類第二期債票，面額新台幣壹
拾萬元，准予返還。
聲請程序費用由相對人負擔。
    理  由
一、按訴訟終結後，法院依供擔保人之聲請，通知受擔保利益人
    於一定期間內行使權利並向法院為行使權利之證明而未證明
    者，法院應依供擔保人之聲請，以裁定命返還其提存物，民
    事訴訟法第104 條第1 項第3 款後段定有明文。另依同法第
    106 條前段，前開規定，於其他依法令供訴訟上之擔保者準
    用之。又所謂訴訟終結，固應從廣義解釋，包括撤銷假扣押
    或假處分裁定及執行程序終結在內。惟強制執行法第132 條
    已於85年10月9 日修正增列第3 項規定債權人收受假扣押或
    假處分裁定後已逾30日者不得聲請執行。故假扣押或假處分
    之供擔保人，於法院撤銷假扣押或假處分之執行後，如該假
    扣押或假處分裁定已逾上開30日期間而不得聲請執行時，自
    不因供擔保人未聲請撤銷假扣押或假處分裁定，而影響其依
    民事訴訟法第106 條準用同法第104 條第1 項第3 款規定行
    使定期催告及返還擔保物之權利，最高法院88年度台抗字第
    682 號裁定意旨參照。
二、聲請意旨略以：聲請人因與相對人間請求清償債務事件，前
    經本院裁定准其供擔保後得為假扣押，嗣其依法向提存並聲
    請假扣押執行在案。茲因聲請人已撤銷上開假扣押裁定及撤
    回假扣押執行因而執行程序已終結。其後聲請人聲請本院限
    期通知受擔保利益人即相對人行使權利而未行使，爰聲請返
    還提存物等語。
三、聲請人主張其已依假扣押裁定供擔保聲請假扣押執行，嗣又
    撤銷假扣押裁定及撤回假扣押執行，並聲請本院限期通知相
    對人行使權利，而相對人即擔保利益人經通知未於法定期間
    內行使權利之事實，據其提出本院96年度存字第3164號提存
    書、97年度全聲字第34號民事裁定暨其確定證明書、96年8
    月17日桃院木執96年執全五字第272 號囑託塗銷查封登記書
    、97年5 月1 日桃院永民純97年度聲字第582 號函各1 件為
    證，本院並依職權調閱上開假扣押裁定及執行、提存及通知
    行使權利等卷證，並向本院民事庭、簡易庭及非訟中心與臺
    灣士林地方法院，查明屬實，復有本院民事紀錄科查詢表2
    紙、臺灣士林地方法院97年7 月4 日士院木民科字第097032
    4564號函1 紙附卷可憑，堪信為真實。從而，聲請人之聲請
    ，核無不合，應予准許。
四、依民事訴訟法第106 條前段、第104 條第1 項第3 款後段、
    第95條、第78條，裁定如主文。
中    華    民    國    97    年    7     月    31    日
                  民事第二庭  法  官  張金柱
如不服本裁定應於送達後10日內向本院提出抗告狀，並應繳納抗
告裁判費新台幣1,000 元。
以上正本證明與原本無異。
中    華    民    國    97    年    8     月    4     日
                              書記官  黃珮娟


司法院資訊處製作；財團法人民間司法改革基金會備份。
